臺灣高等法院刑事判決　　　　　　 100年度上易字第1444號
　上　訴　人　臺灣士林地方法院檢察署檢察官
　被　　　告　江柏漢
上列上訴人因被告違反毒品危害防制條例案件，不服臺灣士林地
方法院100 年度審易字第282 號，中華民國100 年4 月14日第一
審判決（起訴案號：臺灣士林地方法院檢察署100 年度毒偵字第
70號），提起上訴，本院判決如下：
    主  文
上訴駁回。
    理  由
一、按不服地方法院之第一審判決而上訴者，應向管轄第二審之
    高等法院為之。上訴書狀應敘述具體理由，上訴書狀未敘述
    上訴理由者，應於上訴期間屆滿後20日內補提理由書於原審
    法院，逾期未補提者，原審法院應定期間先命補正；第二審
    法院認為上訴書狀未敘述理由或上訴有第362 條前段之情形
    者，應以判決駁回之，但其情形可以補正而未經原審法院命
    其補正者，審判長應定期間先命補正，刑事訴訟法第361 條
    、第367 條，分別定有明文。所謂上訴書狀應敘述具體理由
    ，必係依據卷內既有訴訟資料或提出新事證，指摘或表明第
    一審判決有何採證認事、用法或量刑等足以影響判決本旨之
    不當或違法，而構成應予撤銷之具體事由，始克當之（例如
    ：依憑證據法則具體指出所採證據何以不具證據能力，或依
    憑卷證資料，明確指出所為證據證明力之判斷如何違背經驗
    、論理法則）；倘僅泛言原判決認定事實錯誤、違背法令、
    量刑失之過重或輕縱，而未依上揭意旨指出具體事由，或形
    式上雖已指出具體事由，然該事由縱使屬實，亦不足以認為
    原判決有何不當或違法者（例如：對不具有調查必要性之證
    據，法院未依聲請調查亦未說明理由，或援用證據不當，但
    除去該證據仍應為同一事實之認定），皆難謂係具體理由，
    俾與第二審上訴制度旨在請求第二審法院撤銷、變更第一審
    不當或違法之判決，以實現個案救濟之立法目的相契合，並
    節制濫行上訴（最高法院97年度臺上字第892 號判決參照）
    。是以上訴人之上訴書狀或補提之上訴理由書，雖有敘述上
    訴理由，惟並未具體敘述第一審判決有上述違法、不當情形
    ，即與未敘述具體理由無異，其所為上訴，即不符合上訴之
    法定要件。
二、經查，本件原審適用簡式審判程序，並以被告江柏漢（簡稱
    被告）於原審準備程序及審理時之自白（見原審卷第19、20
    頁）、新北市政府警察局汐止分局民國99年12月移送毒品危
    害防制條例人犯尿液檢體編號對照表、台灣檢驗科技股份有
    限公司100 年1 月10日編號UL/2011/00000000號濫用藥物檢
    驗報告（見偵查卷第47、48頁）等為據，認定被告基於施用
    第二級毒品甲基安非他命之犯意，於99年12月16日凌晨1 時
    許，在基隆市○○區○○街20巷16號2 樓住處，以將甲基安
    非他命置於吸食器內燒烤，吸食其產生煙霧之方式，施用第
    二級毒品甲基安非他命1 次，確有施用第二級毒品甲基安非
    他命之犯行；另說明被告前因施用毒品案件，經送觀察、勒
    戒後，認無繼續施用毒品之傾向，於93年12月13日釋放出所
    ，並經臺灣士林地方法院檢察署檢察官於同日以93年度毒偵
    字第1386號為不起訴處分確定，繼又於94年間，因施用毒品
    案件，經國防部北部地方軍事法院以94年度信審字第130 號
    判決處有期徒刑4 月確定，於95年4 月23日執行完畢，再於
    94年間，因違反職役職責及施用毒品案件，分別經國防部北
    部地方軍事法院以94年度信審字第283號判決處有期徒刑6月
    及臺灣臺南地方法院以95年度簡字第1527號判決處有期徒刑
    2月，並經法院裁定應執行有期徒刑7月確定，甫於96年4 月
    30日易科罰金執行完畢，復因施用毒品案件，經臺灣士林地
    方法院以97年度易字第1號判決處有期徒刑8月確定，因施用
    毒品案件，分別經臺灣士林地方法院以97年度易字第1529號
    、97年度審易字第496 號判決處有期徒刑10月、10月確定，
    並定應執行有期徒刑1年6月，接續執行於99年8月1日執行完
    畢，其於受徒刑之執行完畢後，5 年以內故意再犯本件有期
    徒刑以上之罪，為累犯，應依刑法第47條第1 項規定加重其
    刑，復審酌被告因無法脫離之前環境，而再犯本件施用毒品
    犯行，惟其於犯後始終坦承不諱，目前已有固定且正當之工
    作，於原審審理時並表達回歸正常生活之渴望，及其施用毒
    品僅戕害己身健康，尚未對社會造成實質危害，暨其之品性
    、生活狀況及智識程度等一切情狀，量處有期徒刑6 月，並
    諭知易科罰金之折算標準等情，均已詳敘其所憑證據、認定
    理由及量刑依據，從形式上觀察並無任何採證認事、用法或
    量刑之不當或違法。檢察官收受判決後提起本件第二審上訴
    ，其上訴理由略以：被告有前開科刑執行情形，詎其猶不知
    悛悔，復犯本件施用第二級毒品甲基安非他命之犯行，可知
    被告係短時間內再犯本案，前後兩案間隔僅4個月又15 日，
    且原審亦認被告係因無法脫離之前環境而犯本案，可知被告
    於審量時所陳回歸正常生活之渴望云云，尚無實際事證可佐
    ，而前案被告因施用毒品已被法院判處有期徒刑10月有2 次
    ，本件原審徒以被告有回歸正常生活之表示即予實質之減刑
    而僅量處6 月徒刑，認事用法尚有違誤等語。惟按刑罰之量
    定，為事實審法院自由裁量之職權，倘其所量之刑並未逾越
    法定刑之範圍（即所謂外部界限），復無違反比例或罪刑相
    當原則之情形（即所謂內部界限）者，自不得任意指為違法
    ，最高法院97年度台上字第3096號、97年度台上字第2615號
    判決意旨可資參照。核原審就被告所犯施用第二級毒品罪，
    量處有期徒刑6 月，並諭知易科罰金之折算標準，並未逾越
    上述罪名法定刑之範圍，且原判決所量定之刑，係以被告之
    責任為基礎，並依本件個案之具體事證，審酌刑法第57條各
    款情形而為之，其所量定之刑既未逾越該罪法定刑之範圍，
    亦無顯然失輕、失重而違背罪刑相當原則之情形，尚難指為
    違法。檢察官上訴意旨僅以被告前案所犯施用毒品罪受有較
    重於本件所宣告之刑，泛指原審判決量刑過輕，不能認為已
    經依據卷內既有訴訟資料或提出新事證，指摘或表明第一審
    判決有何採證認事、用法或量刑等足以影響判決本旨之不當
    或違法，要難謂其上訴書狀已經敘述具體理由，揆諸上開規
    定及說明，本件上訴顯無具體理由而不合法定程式，應予駁
    回，並不經言詞辯論為之。
三、據上論斷，應依刑事訴訟法第367 條前段、第372 條，判決
    如主文。
中    華    民    國    100    年    6    月    29    日
                  刑事第十九庭  審判長法  官  鄧振球
                                      法  官  張江澤
                                      法  官  潘翠雪
以上正本證明與原本無異。
不得上訴。
                                      書記官  朱家賢
中    華    民    國   100    年    7     月    4     日
附錄：本案論罪科刑法條全文
毒品危害防制條例第10條第2項
施用第二級毒品者，處 3 年以下有期徒刑。